【裁判字號】    90,上訴,1395
【裁判日期】    901031
【裁判案由】    偽造文書等
【裁判全文】
臺灣高等法院高雄分院刑事判決         九十年度上訴字第一三九五號
     上訴人  台灣高雄地方法院檢察署檢察官
     上訴人
     即自訴  癸○○
             辛○○
     自  訴
     被  告 乙○○○即謝慧.
            己○○
            丙○○
            子○○
            戊○○
            壬○○
            庚○○
            黃輝
            丁○○
右上訴人等因被告等偽造文書等案件，不服臺灣高雄地方法院九十年度自字第六三號
中華民國九十年七月二十七日第一審判決，提起上訴，本院判決如左：
      主  文
原判決關於乙○○○、己○○部分均撤銷。
乙○○○連續行使偽造私文書，足以生損害於他人，處有期徒捌月。如附表所示偽造
之署押，均沒收。
己○○從事業務之人，明知為不實之事項，而登載於其業務上作成之文書，足以生損
害於他人，處有期徒刑肆月，如易科罰金，以參佰元折算壹日。
其他上訴駁回。
    事  實
一、乙○○○（即謝慧蓉）前任職於國泰人壽股份有限甲司（以下簡稱國壽甲司）從
    事壽險業務，民國（下同）八十九年三月間，因經濟拮据，週轉困離，竟基於意
    圖為自己不法所有之概括犯意，利用其幫客戶癸○○、辛○○辦理保險業務之機
    會，先於八十九年三月初，藉甲司要核單保險單為詞，向自訴人辛○○騙取00
    00000000號、0000000000號、0000000000號、0
    000000000號、0000000000號、0000000000號、
    0000000000號保險單，復基於概括犯意，連續盜用自訴人二人如附表
    所示之之印章、偽造署押、文書，進而行使，即利用自訴人二人及劉見長投保時
    所委刻之「癸○○」、「辛○○」、「劉見長」之私章各乙枚，交其保管之際，
    前往匯通商業銀行高雄分行（設於高雄市○○○路一○八號）以新臺幣（下同）
    一百元開立自訴人匯通商業銀行股份有限甲司高雄分甲司（以下簡稱匯通商銀）
    ，利用不知情之該甲司承辦存戶開立活期儲蓄存款業務之人員己○○（己○○雖
    有業務登載不實之行為，但不能證明與乙○○○有共謀偽造文書及詐欺取財行為
    ，自訴人亦未認為己○○有此部分行為）因匯通商銀與國壽為關係企業，開戶得
    免本人到場之規定及疏於注意之際，以盜用之癸○○、辛○○之私印章各乙枚，
    並以其等名義，在匯通商銀開立癸○○「000000000號」帳號暨自訴人
    辛○○「000000000號」帳號，作為洗錢工具。乙○○○於洗錢用帳戶
    設立後，先後於（一）八十九年三月某日，持用0000000000號保險單
    暨盜用之「劉見長」私章（應係癸○○之私章誤蓋為劉見長私章），向國壽甲司
    借款五十八萬四千元。由國壽甲司於八十九年三月廿二日匯入前開「癸○○名下
    000000000帳號」。（二）八十九年三月某日，以同一手法，持用00
    00000000號保險單向國壽甲司借款廿五萬一千元，國壽甲司於八十九年
三月廿二日將款項匯入前開「辛○○名下000000000帳號」。（三）八
    十九年四月廿八日再以0000000000號保險單盜用「辛○○」私章，偽
    造辛○○之署押向國泰甲司借款三萬一千元。（四）八十九年六月一日以000
    0000000號保險單，盜用「癸○○」之私章並偽造「癸○○」署押，向國
    泰甲司借得五十萬六千元。（五）八十九年六月九日以0000000000號
    保險單，盜用辛○○之印章並偽造辛○○之簽名署押，向國泰甲司借款十八萬七
    千元。（六）八十九年十一月廿八日持用0000000000號保險單，偽造
    「辛○○」之簽名，向國壽甲司借款一萬五千元。（七）八十九年十一月廿八日
    持用0000000000號保險單，偽造「辛○○」之簽名，再向國壽甲司借
    款五萬二千元。（八）八十九年十一月廿八日持用0000000000號保險
    單，偽造「辛○○」之簽名，向國壽甲司借款四萬三千元。（九）八十九年十一
    月廿八日持用0000000000號保險單，偽造「辛○○」之簽名，向國壽
    甲司借款三萬一千元。謝慧蓉連續盜用印章、偽造署押、偽造文書，並持以行使
    之數不法行為，以此詐術使國壽甲司陷於錯誤，交付其一百七十七萬一千元，並
    使國壽甲司載明癸○○及辛○○對國壽甲司負有一百七十七萬一千元之貸款債務
    ；足以生損害於癸○○、辛○○、劉見長及國壽甲司。國壽甲司於自訴人癸○○
    、辛○○提起本件自訴後，於九十年三月八日註銷自訴人癸○○、辛○○上揭全
    部貸款紀錄。
二、己○○任職匯通商業銀行高雄分行，辦理各類存款往來等業務，為從事業務之人
    。明知開立活期儲蓄存款戶須查明核對客戶身分，確定是存戶本人後，方能准予
    開戶，並應責成存戶在開戶資料上留存親筆字跡，建立印鑑卡，然其明知乙○○○並非存戶「癸○○、辛○○」本人，竟准予設立帳戶，並於其業務上所掌理之
    印鑑卡上，製作「核對證照親簽」之不實登載，足以生損害於匯通銀行及癸○○
    、辛○○等人。
三、案經自訴人癸○○、辛○○提起自訴。
    理  由
甲、撤銷改判部分（即被告乙○○○、己○○部分）：
壹、被告乙○○○部分：
一、訊據被告乙○○○對於右開犯行坦承不諱，核與自訴人癸○○、辛○○二人指訴
    之情節相符，復有印鑑卡查詢單各二份、保單借款借據九份、壽險要保書七份在
    卷可稽，事證明確，被告乙○○○之自白與事實相符，其犯行堪予認定，應予依
    法論科。
二、按蓋印或簽署押於印鑑卡申請開立帳戶，或蓋印簽署押在借款借據上借款，均屬
    一定用意之證明，上揭印鑑卡、借款借據自均屬私文書。被告利用持有癸○○、
    辛○○保險單之機會，未經癸○○、辛○○之同意，盜用癸○○、辛○○二人之
    印章，為其等在匯通商銀開立存款帳戶，並蓋印於匯通商銀之印鑑卡及盜用癸○○、辛○○二人之署押，復在其等二人所有之保險單質押貸款借據偽造如附表所
    示之署押，並盜用如附表所示之印文，持向國壽甲司質押貸款，足以生損害於癸○○、辛○○、劉見長及國壽甲司，核其所為，其偽造印鑑卡及借款借據之行為
    ，係犯刑法第二百十六條、第二百十條之行使偽造私文書罪；其詐借款項之行為
    ，係犯同法第三百三十九條第一項之詐欺取財罪。至其盜用印章、偽造署押行為
    為上開偽造私文書行為之階段行為；又偽造私文書後復持以行使，偽造私文書之
    低度行為，應為行使之高度行為所吸收，均不另論罪。被告前後九次詐欺、行使
    偽造私文書之犯行，均時間緊密，犯意概括，所犯構成要件相同，為連續犯，依
    刑法第五十六條規定，各以一罪論。又其所犯上開二罪間，有方法結果之牽連關
    係，為牽連犯，應依刑法第五十五條規定，從一重之行使偽造私文書罪論
三、原審論處被告乙○○○罪刑，固非無見。惟查，被告乙○○○以偽造之借據詐借
    款項高達一百七十七萬一千元，對保戶、保險甲司造成損害非小，雖自訴人即被
    害人癸○○、辛○○二人上揭被詐借之貸款紀錄均已經國壽甲司加以註銷，但被
    告乙○○○迄未賠償國壽甲司之損害，原審予以宣告緩刑，尚嫌輕縱，檢察官及
    自訴人上訴意旨執此而指摘原判決不當，為有理由；且查被告係盜用自訴人及案
    外人劉見長投保時委刻之印章，並無證據證明被告乙○○○另有偽造印章之行為
    ，原判決認被告有偽造自訴人及案外人劉見長印章之行為，亦有未洽，應將原判
    決此部分撤銷改判。審酌被告乙○○○尚無犯罪前科，其犯罪手法，詐借之金額
    ，及其犯罪後之態度等一切情狀，量處如主文第二項所示之刑。如附表所示之被
    告乙○○○所偽造之各該署押，應依刑法第二百十九條規定，併予宣告沒收。
貳、被告己○○部分：
一、訊據被告己○○矢口否認有右揭登載不實之犯行，辯稱：伊受僱於匯通商銀，任
    職於該行高雄分行營業科，辦理各類存款往來等業務，並依該行內部準則與通行
    實務處理前開業務工作，依該行所頒工作說明書規定；消費者辦理活期性存款時
    ，固應由存戶本人臨櫃親辦，以查對其身分文件，惟於實務處理上，亦有於消費
    者未親自前來，而由經辦行員以電話查詢或親訪存戶住所、辦甲處所查對存戶身
    分無誤後，方始印製存摺完成開戶程序，例如：薪資轉帳戶即係以此方式辦理。
    蓋因薪資轉帳戶係以某一企業之受僱人為特定開戶對象，若受僱人數不多，則當
    可請求各該受雇人前來銀行臨櫃辦理，但企業體或因受雇人數眾多、或因受僱人
    流動性大（例：速食業）、或因該企業之受僱人遍佈各地營業據點，期望爾等全
    部前往銀行某一分行開戶根本不可能，於此情形下則由受僱人簽具開戶文件後，
    交由該企業統一送往銀行開戶，行員再依存戶所留資料以電話或親訪方式核對開
    戶者之身分。而因該行於八十九年一月起與國壽甲司合作推出「國泰人壽聯名卡
    」，並鼓勵保戶開立活期性存款帳戶，一則可以該帳戶轉帳支付保費，以享有保
    費百分之一折扣，再者則可以辦理信用卡消費轉帳，然因國泰人壽保戶眾多，高
    達數佰萬人，實難要求每一保戶前往該行各地分行辦理開戶程序，因此於實務上
    即採取薪資轉帳戶辦法處理，保戶填妥該戶資料後，可將其交付予國壽甲司各服
    務據點，由該據點（多屬展業處）將所收得之申請開戶資料送交該行各地分行，
    各分行輪值經辦，即以電話或親訪方式查對開戶者之身分後，方始完成開戶程序
    。本件自訴人是否為本人親往被告任職之高雄分行開戶，被告實無確實之記憶，
    蓋因事隔一年之久，且被告與自訴人及同案被告乙○○○等人並不相識，而每日
    處理之存戶開戶往來事件甚多，衡情論理，殊無可能清晰憶起當時之情況，然依
    自訴人等留存於該行之印鑑卡右下方列有「介紹人及單位」乙欄（該種印鑑卡格
    式為當時國壽保戶專用），及自訴人戶籍係於高雄縣大社鄉觀之，自訴人當係以
    前稱之國壽保戶開戶方式辦理開戶，其本人應未親自臨櫃辦理，而由被告以電話
    方式查對身分後，完成開戶手續，符合當時該行實務上通行之開戶流程。且伊與
    自訴人素無恩怨，與同案被告乙○○○更非舊識，被告殊無任何犯罪之動機、目
    的或利益之存在，自訴人陳指被告「明知」此開戶文件出於偽造乙節，顯非事實
    。又自訴人癸○○之開戶資料上之電話因原無填寫，經伊電詢後始由伊填寫，果
    伊真與被告乙○○○共謀為上揭犯行，應會將自訴人之開戶資料填寫完整，而無
    於事後始補載而自曝其短之理；退萬步言之，縱認被告對本件開戶對保程序有所
    疏失，亦屬過失，惟刑法第二百十五條並未有罰及過失之規定，自不得責以被告
    侯淑芳該項刑責云云。
二、惟查，被告乙○○○偽造之上開癸○○、辛○○之印鑑卡（詳原審卷第十七頁、
    十八頁），就審核過程有「核對證照親簽」一欄，被告己○○並均在該欄蓋章，
    表示被告對存戶癸○○、辛○○已核對證照，並由癸○○、辛○○親自簽名，且
    由偽造之癸○○之印鑑申請資料所記載之聯絡電話：0000000號、000
    0000號，偽造之客戶辛○○之印鑑申請卡記載之聯絡電話：0000000
    號，經本院查證結果，係屬癸○○、辛○○之電話，有本院查詢單可參，顯然被
    告並未對客戶癸○○、辛○○查證，否則，豈有於審核過程中未發覺係偽造之理
    ，乃被告己○○竟於上開「核對證照親簽」一欄蓋章，其明知不實之事項而登載
    於業務上作成之文書甚明，被告所辯不足採信，其犯行堪以認定。
三、核被告己○○所為，係犯刑法第二百十五條之業務上文書登載不實罪。
四、原審未詳為推求，而諭知被告己○○無罪之判決，容有未洽，自訴人上訴意旨執
    此摘原判決此部分不當，為有理由，應將原判決此部分撤銷改判。審酌被告素行
    ，其犯罪之動機、所生之危害，及犯罪後之態度等一切情狀，量處如主文第三項
    所示之刑，並諭知易科罰金之折算標準。又刑法第四十一條已於九十年一月四日
    修正，同年月十日甲布施行，被告所犯之罪名及宣告之刑期，無論依修正前後規
    定均得易科意罰金，自無比較新舊法適用之問題，應依現行刑法第四十一條第一
    項諭知易科罰金之折算標準，並此敘明。
乙、上訴駁回部分（即被告丙○○、子○○、戊○○、壬○○、庚○○、黃輝、丁○○部分）：
一、自訴意旨另以：被告丙○○、子○○、戊○○、壬○○、庚○○、黃輝、丁○○等人，均任職於國壽甲司從事壽險業務，經辦要保人保單借款事項。被告丙○○、子○○、戊○○等三人明知被告謝慧蓉並非保險單借款之要保人，本於偽造
    印章、署押、文書暨行使之犯意連絡，復意圖為被告乙○○○之不法所有，（一
    ）於八十九年四月廿八日核准被告乙○○○以0000000000號保險單向
    國壽甲司（以下均同）借款三萬一千元。（二）於八十九年六月一日核准被告乙○○○以0000000000號保險單借款五十萬六千元。（三）於八十九年
    六月九日核准被告乙○○○以0000000000號保險單借款十八萬七千元
    等犯罪事實。被告壬○○、庚○○、黃輝、丁○○等四人亦明知被告乙○○○
    非保險單借款之要保人，其等四人與被告乙○○○間具有偽造印章、署押、文書
    、行使上開印章、文書、署押暨意圖為被告乙○○○之不法所有，連續於（四）
    八十九年十一月廿八日核准被告乙○○○持用0000000000號保險單，
    偽造「辛○○」之署押，借款一萬五千元。（五）於八十九年十一月廿八日核准
    被告乙○○○持用0000000000號保險單暨偽造之「辛○○」署押，借
    款五萬二千元（六）於八十九年十一月廿八日核准被告乙○○○持用00000
    00000號保險單暨偽造「辛○○」之署押，借款四萬三千元。（七）於八十
    九年十一月廿八日核准被告乙○○○持用0000000000號保險單暨偽造
    「辛○○」之署押，借款三萬一千元；因認被告己○○、丙○○、子○○、戊○○、壬○○、庚○○、黃輝、丁○○等人亦與被告乙○○○涉有共同行使偽造
    私文書、詐欺取財罪嫌云云。
二、按犯罪事實應依證據認定之，無證據不得推定其犯罪事實；又不能證明被告犯罪
    者，應諭知無罪之判決，刑事訴訟法第一百五十四條、第三百零一條第一項分別
    定有明文。所謂證據，須適於為被告犯罪事實之證明者，始得採為斷罪資料，如
    未能發現相當證據，或證據不足以證明，自不能以推測或擬制之方法，以為裁判
    基礎。又告訴人之告訴，係以被告受刑事訴追為目的，是其陳述是否與事實相符
    ，仍應調查其他證據以資審認（最高法院五十三年台上字第二七五○號、四十年
    台上字第八十六號、五十二年台上一三○○判例參照）。自訴人之自訴事實自仍
    應調查其他證據以資審認。
三、自訴意旨認被告丙○○、子○○、戊○○、壬○○、庚○○、黃輝、丁○○等
    人涉有共同行使偽造文書、詐欺取財罪嫌，無非係以其等七人負有審查被告乙○○○所提出之要保單上是否正確，是否為癸○○、辛○○本人自己申請，然其等
    卻未實際審查，且依財政部八十五年台財保字第八五二三六二五四五號函示「查
    保險法第一百二十條規定之保單質借權，係專屬於要保人之一種權能（法律上資
    格、地位），限定要保人始得為主張，並非可轉讓之債權或權利。換言之，要保
    人於保險費付足二年以上時，始得依本法第一百二十條規定以該保險契約向保險
    人為質借，在其主張行使此項保單質借權前，要保人對於保險人請求給付借款之
    權利及保險人對於要保人給付借款之義務均尚未發生，故非民法第九百條權利質
    權之標的，是以要保人不得以此為質向他人（包括法人及個人）為借款」，自可
    證明共同被告明知保單質借權，專屬於自訴人之權能，絕非被告乙○○○所能越
    俎代庖。復要保單借款借據上揭示「經驗明身份確由要保人辦理無誤，否則願負
    法律責任」、「次補發之保單核對要保人無誤」，益證共同被告丙○○、子○○
    、戊○○、壬○○、庚○○、黃輝、丁○○等人具有犯罪故意，而且從「服務
    人員」、「複核」、「經辦」、「核定」等作業流程歷經逐級查核，卻能層層核
    准，自可印證共同被告等人沆瀣一氣。再依前述保單借款借據「要保人立據人」
    暨借款金額匯撥聲明書「要保人」欄上之記載，寫的是「癸○○」，蓋的是「劉
    見長」印，竟然獲准借貸，益加證明共同被告戊○○、丙○○、子○○等人與被
    告乙○○○間具有犯意之聯絡並互為犯罪行為之分擔。再依上開「要保人立據人
    欄」、聲明書「要保人」欄，均僅書立「辛○○」三字，均未蓋用「辛○○」印
    章，猶能獲准借款。了然被告乙○○○與被告壬○○、庚○○、黃輝等人係相
互勾結，為其論據。
四、訊據被告丙○○、子○○、戊○○、壬○○、庚○○、黃輝、丁○○等堅決否
    認認有何共同偽造文書及詐欺取財之行為，辯稱：被告乙○○○、戊○○屬專招
    業務系統招攬業務單位，丙○○、子○○屬行政服務系統（業務支援單位），庚○○、壬○○、黃輝、丁○○又屬另一部分收展業務系統（屬區域制業務體系
    ）八人分屬三大體系，三個營業單位處所，三個不同的窗口，殊非同屬一單位，
    彼此甚或僅在此次被告訟訴中才初次見面，其對乙○○○之犯行事先並未知情，
    更遑論有犯意之聯絡及幫助行為。國壽甲司對保單質押借款劃撥作業更有詳頒管
    理辦法，於八十四年十月十八日之函令明文規範，復於八十四年十月二十日補充
    訂定之規範中更清楚釐清相關責任歸屬，服務人員需確實核對要保人，服務人員
    即指收展員（展業單位）、股長、處長（專招單位），展業（組訓）課長之職責
    為審核受理初核人員資格，檢視相關單據是否完整，之於業務行政支援之服務中
    心經辦主管亦均載明相關職權，據此規範行使職權處置竟遭偽冒流用實屬無奈，
    之於組訓課長之複核章係由乙○○○偽名核蓋，已由乙○○○切結承認，其與詐
    欺之動機手段目的，自始均未涉入其間；而就自訴人所提連續十二次借貸事實僅
    五次十二件七張保單，而非十二次，為何未發現冒貸之事，此係因其備件均符合
    甲司有關作業規定，行政服務支援業務同仁焉有不核撥之理，核撥款項必須匯入
    要保人（受益人）帳戶，理當不致有所不法，因金融帳戶之開戶應本人親自開戶
    ，不得委辦開戶，並且驗明身份應檢據身份證正本查核，親簽立戶，程序嚴謹。
    更為匯撥作業做最後防堵流弊守門把關，被告彼等對乙○○○所持匯撥入帳之自
    訴人帳戶是偽開並不知情，更遑論為共同之行為等語置辯。被告丙○○復辯稱：
    我們國泰的案件是不用蓋章的，謝慧容說他是事後補蓋的。我的權責部分就是看
    要保人與帳戶是否同一人，就可以過關。被告子○○另辯稱：筆跡部分我們沒有
    範本可以核對。被告丁○○亦辯稱：我們並不蓋章，我們只審核借款有沒有入借
    款人帳戶而已。被告壬○○又辯稱：我只是收展員，只是業務員核對後，戶名與
    借款人相同的話，我就讓他過關等語。
五、經查，被告除己○○係屬匯通商銀非國壽甲司人員外，餘被告乙○○○、戊○○
    屬專招業務系統招攬業務單位，丙○○、子○○屬行政服務系統，庚○○、壬○○、黃輝、丁○○又屬另一部分收展業務系統，八人分屬三大體系，三個營業
    單位處所，三個不同的窗口，非同屬一單位，為自訴人於自訴狀上所明載；又國
    壽甲司對保單質押借款劃撥作業訂頒有管理辦法，於八十四年十月十八日之函令
    明文規範，復於八十四年十月二十日補充訂定之規範中清楚釐清相關責任歸屬，
    服務人員需確實核對要保人，服務人員即指收展員（展業單位）、股長、處長（
    專招單位），展業（組訓）課長之職責為審核受理初核人員資格，檢視相關單據
    是否完整，之於業務行政支援之服務中心經辦主管亦均載明相關職權，有國壽甲
    司八十四年十月十八日函及該甲司八十四年九月十四日之「保單質押借款匯撥作
    業管理辦法」在卷可佐；再者被告戊○○所有組訓課長之複核章係由被告乙○○○擅自核蓋，業據被告乙○○○切結承認，亦有被告乙○○○所自書之切結書乙
    份在卷可按。又編號0000000000、0000000000、0000
    000000、0000000000號四份保單借款借據及借款金匯撥聲明書
    上均缺辛○○之印文（有署押），果真被告丙○○、子○○、戊○○、壬○○、
    庚○○、黃輝、丁○○等人有與被告乙○○○共謀詐欺取財，其等手法斷無如
    此粗糙之理。復參以被告丙○○、子○○、戊○○、壬○○、庚○○、黃輝、
    丁○○等人均無任何前科，有本院被告院內索引卡紀錄表七紙在卷可證，其等七
    人亦均有正職，應無為被告乙○○○一人詐借一百七十餘萬元而冒七人均背負行
    使偽造私文書、詐欺取財等數罪名之而可能被追訴判刑之必要；被告丙○○、子
    ○○、戊○○、壬○○、庚○○、黃輝、丁○○等人辯稱其等並無為上揭犯行
    之故意，應堪採信。縱被告丙○○、子○○、戊○○、壬○○、庚○○、黃輝
    、丁○○等人於辦理上述開戶或貸款事項核章有所疏失，惟刑法第二百十六條、
    第二百十條、第三百三十九條第一項並未有罰及過失之規定，自不得責以被告丙○○、子○○、戊○○、壬○○、庚○○、黃輝、丁○○等七人上述行使偽造
    私文書、詐欺取財罪責。此外復查無其他任何積極事證足認被告丙○○、子○○
    、戊○○、壬○○、庚○○、黃輝、丁○○等七人有右述行使偽造私文書、詐
    欺取財罪嫌。
六、原審因而為被告丙○○、子○○、戊○○、壬○○、庚○○、黃輝、丁○○均
    無罪之判決，核無不當，自訴人上訴意旨仍執前詞認被告丙○○等七人犯罪，為
    無理由，應予駁回。
丙、被告丁○○經合法傳喚，無正當之理由不到庭，爰不待其陳述逕行判決。
據上論結，應依刑事訴訟法第三百六十八條、第三百六十九條第一項前段、第三百六
十四條、第二百九十九條第一項前段、、第三百七十一條、第三百四十三條，刑法第
五十六條、第二百十六條、第二百十條、第三百三十九條第一項、第二百十五條、第
五十五條、第二百十九條、第四十一條第一項，罰金罰鍰提高標準條例第一條前段，
判決如主文。
本案經檢察官陳惠珠到庭執行職務。
中    華    民    國      九十      年      十        月  三十一  日
                              臺灣高等法院高雄分院刑事第二庭
                                  審判長法官  曾永宗
                                        法官  謝肅珍
                                        法官  邱永貴
右正本證明與原本無異。
被告乙○○○部分，自訴人及被告如不服本判決，應於判決送達後十日內向本院提出
上訴狀，其未述理由者並應於提出上訴狀後十日內向本院補提理由書（應附繕本）
。
被告己○○部分，不得上訴。
被告丙○○、子○○、戊○○、壬○○、庚○○、黃輝、丁○○部分，被告均不得
上訴。自訴人如不服本判決，應於判決送達後十日內向本院提出上訴狀，其未述理
由者並應於提出上訴狀後十日內向本院補提理由書（應附繕本)。
                                      書記官  周能智
中    華    民    國      九十      年      十一      月     二   日
附錄：本判決論罪科刑法條：
刑法第二百十條、第二百十六條、第三百三十九第一項、第二百十五條。
附表：
┌──┬─────────┬──────────────────────┐
│編號│保  險  單  號  碼│保險單質押借款借據及印鑑卡上偽造之署押      │
├──┼─────────┼──────────────────────┤
│一  │000000000│借款金匯撥聲明書上要保人辛○○之署押各乙枚。│
│    │三號              │                                            │
├──┼─────────┼──────────────────────┤
│二  │000000000│借款金匯撥聲明書上要保人癸○○之署押乙枚。  │
│    │二號              │                                            │
├──┼─────────┼──────────────────────┤
│三  │000000000│借款金匯撥聲明書上要保人辛○○之署押乙枚。  │
│    │○號              │                                            │
├──┼─────────┼──────────────────────┤
│四  │000000000│借款金匯撥聲明書上要保人辛○○之署押乙枚    │
│    │三號              │                                            │
├──┼─────────┼──────────────────────┤
│五  │000000000│借款金匯撥聲明書上要保人辛○○之署押乙枚    │
│    │七號              │                                            │
├──┼─────────┼──────────────────────┤
│六  │000000000│借款金匯撥聲明書上要保人辛○○之署押乙枚    │
│    │一號              │                                            │
├──┼─────────┼──────────────────────┤
│七  │000000000│借款金匯撥聲明書上要保人辛○○之署押乙枚    │
│    │一號              │                                            │
├──┼─────────┼──────────────────────┤
│八  │匯通商業銀行編號：│存戶簽章欄上存戶癸○○之署押乙枚。          │
│    │000000000│                                            │
│    │號印鑑卡          │                                            │
├──┼─────────┼──────────────────────┤
│九  │匯通商業銀行編號：│存戶簽章欄上存戶辛○○之署押乙枚。          │
│    │000000000│                                            │
│    │號印鑑卡          │                                            │
└──┴─────────┴──────────────────────┘
                                                                     Ｊ


司法院資訊處製作；財團法人民間司法改革基金會備份。
